臺北高等行政法院裁定
111年度訴字第620號
原      告  鄺定凡                                      
被      告  交通部公路總局

代  表  人  陳文瑞（局長）

上列當事人間嚴重特殊傳染性肺炎防治及紓困振興特別條例事件
，原告提起行政訴訟，本院裁定如下：
    主  文
本件移送於臺灣臺北地方法院行政訴訟庭。
    理  由
一、按訴訟之全部或一部，法院認為無管轄權者，依原告聲請或
    依職權以裁定移送於其管轄法院，行政訴訟法第18條準用民
    事訴訟法第28條第1項定有明文。次按「（第1項）適用簡易
    訴訟程序之事件，以地方法院行政訴訟庭為第一審管轄法院
    。（第2項）下列各款行政訴訟事件，除本法別有規定外，
    適用本章所定之簡易程序：……三、其他關於公法上財產關係
    之訴訟，其標的之金額或價額在新臺幣40萬元以下者。……。
    」行政訴訟法第229條第1項及第2項第3款亦有明文規定。
二、原告向被告交通部公路總局（臺南監理站）遞交110年9月29
    日申請書，申請110年第2次職業駕駛人薪資補貼，被告認原
    告執業登記證狀態為廢止，不符「交通部公路總局協助受嚴
    重特殊傳染性肺炎影響遊覽車、計程車客運業及小客車租賃
    業駕駛人薪資補貼要點」規定，以110年10月1日嘉監南站字
    第1100243489號函復原告歉難受理薪資補貼事宜。原告復向
    被告提出3次聲明異議，被告分別以110年12月7日嘉監南站
    字第1100284619號函、111年1月20日嘉監南站字第11100145
    64號函、111年1月24日嘉監南站字第1110014257號函復原告
    歉難辦理，原告不服被告前揭4函文，提起訴願，業經決定
    不受理，遂提起本件行政訴訟。
三、經查：本件原告因嚴重特殊傳染性肺炎防治及紓困振興特別
    條例事件，不服交通部111年4月22日交訴字第1110007391號
    訴願決定，於111年5月23日（本院收文日）提起行政訴訟，
    依其起訴狀所載，本件訴訟標的金額為新臺幣30,000元（見
    本院卷第11頁），則本件原告爭執之訴訟標的金額顯未逾40
    萬元，依行政訴訟法第229條第2項第3款之規定，其訴屬於
    簡易訴訟程序之範圍，依同法第18條準用民事訴訟法第28條
    第1項之規定，本件應裁定移送於其管轄之地方法院行政訴
    訟庭。本件被告之機關所在地位於臺北市，應由臺灣臺北地
    方法院行政訴訟庭管轄，爰裁定如主文。
中　　華　　民　　國　　111 　年　　8 　　月　　3 　　日
                    臺北高等行政法院第三庭
                              審判長法  官　楊得君
                                    法  官  鄭凱文
                                    法  官  畢乃俊
上為正本係照原本作成。
如不服本裁定，應於送達後10日內向本院提出抗告狀（須按他造
人數附繕本）。
中　　華　　民　　國　　111 　年　　8 　　月　　3 　　日
                                    書記官  李依穎